臺灣高等法院民事裁定　九十一年度家抗字第一四○號
　　　抗　告　人　甲○○
　　　　　　　　　　　　　　送達代收人：趙興偉律師
右抗告人因聲請繼承徐金壽遺產事件，對於中華民國九十一年三月二十七日臺灣桃園
地方法院九十一年度聲繼字第一號所為裁定提起抗告，本院裁定如左：
      主      文
抗告駁回。
抗告程序費用由抗告人負擔。
      理      由
一、本件抗告人在原法院聲請意旨略以：抗告人之父即被繼承人徐金壽原設籍居住於
    桃園縣龜山鄉新路村大興商場二之五號，於民國（下同）九十年七月七日死亡，
    抗告人為其居住大陸地區之子女，依法得繼承被繼承人在臺灣之遺產，爰依臺灣
    地區與大陸地區人民關係條例第六十六條第一項規定，為聲明繼承之表示等語。
二、按大陸地區人民依臺灣地區與大陸地區人民關係條例第六十六條規定繼承臺灣地
    區人民之遺產者，應於繼承開始起三年內，檢具聲請書、被繼承人死亡時之全戶
    戶籍謄本及繼承系統表、符合繼承人身分之證明文件等，向繼承開始時被繼承人
    住所地之法院為繼承之表示；前述身分證明文件，應經行政院設立或指定之機構
    或委託之民間團體驗證，臺灣地區與大陸地區人民關係條例施行細則第四十三條
    第一項、第三項固有明文。惟經財團法人海峽交流基金會驗證之大陸地區公證書
    ，其內容是否真實，法院仍應為實質上之調查，不得認係公文書而逕予採信，此
    觀同條例第七條：「在大陸地區製作之文書，經行政院設立或指定之機構或委託
    之民間團體驗證者，推定為真正。」及同條例施行細則第八條：「依本條例第七
    條規定推定為真正之文書，其實質上證據力，由法院或主管機關認定。文書內容
    與待證事實有關，且屬可信者，有實質上證據力。推定為真正之文書，有反證事
    實證明其為不實者，不適用推定。」等規定即明。經查，本件抗告人主張伊為被
    繼承人徐金壽之女兒乙事，固經提出徐金壽之死亡證明書、除戶謄本、親屬系統
    表及經財團法人海峽交流基金會驗證之大陸地區山東省昌邑市公證處公證書等件
    為證（見原審卷五至一○頁），然經本院向國防部調閱被繼承人徐金壽之軍籍資
    料及自傳等文件，未見徐金壽有配偶及子女之記載（見本院卷一○至一九頁），
    此與抗告人提出前揭大陸地區公證書之內容不符，而依常情判斷，被繼承人徐金
    壽生前自行製作之軍籍資料及自傳，較之前開由抗告人自行陳述製作之親屬關係
    公證書，當更具正確性，且抗告人亦未提出其確係徐金壽女兒之其他證據，自難
    遽依前揭公證書即認其為徐金壽之繼承人。準此，原裁定駁回抗告人繼承徐金壽
    遺產之聲請，依法並無不合。抗告人未能提出其他身分證明文件，猶執前揭大陸
    地區公證書之記載，指摘原裁定不當，聲明廢棄，為無理由，應予駁回。
三、據上論結，本件抗告為無理由，依非訟事件法第二十八條、第八條第一項，民事
    訴訟法第四百九十二條第一項，裁定如主文。
中　　　華　　　民　　　國　　九十一　　年　　　六　　　月　　 二十 　　日
　　　　　　　　　　　　　　　　　　民事第十八庭
                                  　　　審判長法  官　蔡  秀  雄
                                  　　　　　　法  官　吳  謀  焰
                                  　　　　　　法  官　梁  玉  芬
右正本係照原本作成。
不得再抗告。
中　　　華　　　民　　　國　　九十一　　年　　　六　　　月　  二十一　  日
　　　　　　　　　　　　　　　　　　          書記官　張  淑  華
